【裁判字號】    92,訴,1392
【裁判日期】    921205
【裁判案由】    違反毒品危害防制條例
【裁判全文】
臺灣臺北地方法院刑事判決                        九十二年度訴字第一三九二號
    公  訴  人  臺灣臺北地方法院檢察署檢察官
    被      告  乙○○  男  十.
    指定辯護人  本院公設辯護人 沈芳萍
右列被告因違反毒品危害防制條例案件，經檢察官提起公訴（九十二年度偵字第三九
四一號），本院判決如左：
    主  文
乙○○連續轉讓第二級毒品，處有期徒刑拾月，扣案之大麻壹包（淨重壹玖點肆壹肆
壹公克，驗餘淨重壹捌點柒捌壹參公克）沒收銷燬之。
    事  實
一、乙○○（綽號「早餐弟」）明知大麻為毒品危害防制條例第二條第二項第二款所
    規定之第二級毒品，不得非法持有及轉讓，竟基於轉讓第二級毒品大麻之概括犯
    意，先於民國九十一年四月及七、八月間，連續在台北市○○路與民權東路口附
    近某處，轉讓第二級毒品大麻予甲○○二次，嗣乙○○承上揭轉讓大麻之概括犯
    意，復於九十二年一月十七日凌晨零時五分許，在台北市○○路、遼寧街口附近
    ，轉讓第二級毒品大麻一包予甲○○一次，旋即搭乘甲○○與其兄林靖浩所駕駛
    之車牌號碼為八Ｋ－五一五０號自小客車欲前往某處吃宵夜，於同日凌晨零時十
    分許行經台北市○○路二一三號前時，為事前接獲檢舉而在場埋伏之台北市憲兵
    隊查獲，並扣得前開轉讓之大麻一包（淨重一九．四一四一公克，驗餘淨重一八
    ．七八一三公克）。
二、案經台北市憲兵隊報請臺灣台北地方法院檢察署檢察官偵查起訴。
    理  由
一、訊據被告乙○○固坦承前揭交付第二級毒品大麻三次予甲○○之事實，惟矢口否
    認有何轉讓第二級毒品之犯行，辯稱：伊係與甲○○各出新台幣（下同）三千元
    合資購買大麻云云。惟查：證人甲○○於本院審理時結證稱：伊於九十二年一月
    十七日為警查獲持有之大麻係向綽號「早餐弟」之被告以六千元一盎司之價格拿
    的，被告有貨時會主動打電話給伊，問伊要不要貨，伊前後向被告購買三次大麻
    ，九十一年四月係第一次向被告購買，被告說他購入之價錢也是六千元，伊係在
    拿大麻時同時交錢給被告，買到的大麻不須另分給被告，伊並未與被告約定各以
    三千元合資購買一盎司大麻等語（見本院九十二年十一月二十一日審判筆錄(一)第
    四頁至第七頁參照），且證人甲○○亦結證稱與被告並無過節或仇佷（同前揭筆
    錄第三、四頁），而被告亦自承與證人甲○○係朋友關係（同前揭審判筆錄(二)第
    五頁），且證人甲○○雖被查獲持有大麻，惟其不問供承毒品係合資或自被告處
    轉讓都無礙於其持有大麻之刑責，是證人顯無設詞構陷被告之必要。此外，扣案
    之檢體一塊經送鑑驗結果確為大麻無訛（淨重一九．四一四一公克，取樣０．六
    三二八公克，餘一八．七八一三公克），此有國防部憲兵司令部刑事鑑識中心九
    十二年二月六日（九二）宇鑑字第０一五九三號鑑驗通知書附卷可憑（附偵查卷
    第三十一頁），是被告所辯扣案之大麻係二人合資購買等情，顯係事後卸責之詞
    ，無足採信，本件事證已明，被告轉讓毒品犯行應堪認定。
二、核被告所為，係犯毒品危害防制條例第八條第二項轉讓第二級毒品罪。其持有大
    麻之低度行為為轉讓之高度行為所吸收，不另論罪。又按所謂販賣毒品，雖不以
    事後是否果有得利為要件，但仍須以營利之意思，而有販入或賣出之行為，方足
    構成，倘始終無營利之意思，縱以購入原價或低於原價有償讓與他人，僅屬轉讓
    範疇，自難謂為販賣行為（最高法院八十四年度台上字第六一六九號判決可資參
    照）。是公訴人雖以：被告於警訊、偵查時均坦承係向「阿陽」購入大麻後，再
    以六千元一盎司之價格販售大麻予甲○○，核與證人甲○○於警訊及偵查時之供
    詞相符，而起訴認被告涉犯販賣第二級毒品罪嫌；然查本件被告於偵查中即否認
    有販入毒品而出售甲○○以營利之事實，其於偵查中辯稱：伊向「阿陽」買六千
    元，是甲○○打電問伊要東西，伊問「阿陽」，並未抽傭，只是幫忙問貨而已等
    語（見偵查卷第二二頁反面、第二三頁），且遍查偵查全卷並無被告有意圖營利
    而販入毒品之事證，更無證據得證明被告有賺取價差而營利之事實，益有進者，
    證人甲○○於本院審理時結證稱：被告告訴伊拿的價錢是六千元，伊認為被告沒
    獲利，因為伊自己有在吸用，所以伊知道行情多少，且伊並沒有看到他付給上手
    多少錢等語（見本院前揭審判筆錄(一)第五、七、九頁），是以尚難單憑被告於警
    、偵訊所為出售大麻予甲○○之供述，即遽認其前揭轉讓行為有營利而賺取價差
    之事實，是依現存卷證資料，尚不足以認定被告將毒品交付甲○○之行為係有賺
    取價差之販賣行為，惟公訴人起訴交付第二級毒品之基本社會事實同一，爰變更
    起訴法條審判之。爰審酌被告素行、犯罪方法、手段、所生危害及犯罪後矢口否
    認犯罪，犯後態度不佳，尚無悔悟之意，及其轉讓大麻之次數僅三次，且轉讓對
    象僅甲○○一人等一切情狀，量處如主文所示之刑。扣案之大麻一包（淨重一九
    ．四一四一公克，驗餘淨重一八．七八一三公克），不問屬於被告與否，爰依毒
      品危害防制條例第十八條第一項前段規定宣告沒收。
據上論斷，應依刑事訴訟法第二百九十九條第一項前段、第三百條，毒品危害防制條
例第八條第二項、第十八條第一項前段，刑法第十一條、第五十六條，判決如主文。
本案經檢察官葉惠燕到庭執行職務
中      華      民      國    九十二    年     十二     月      五      日
                                      臺灣臺北地方法院刑事第七庭
                                        審判長法  官  梁耀鑌
                                              法  官  蔡正雄
                                              法  官  林欣蓉
右正本證明與原本無異
如不服本判決，應於判決送達後十日內向本院提出上訴狀(應抄附繕本)。
                                              書記官  劉英芬
中      華      民      國    九十二    年     十二     月      五      日
毒品危害防制條例第八條
轉讓第一級毒品者，處一年以上七年以下有期徒刑，得併科新臺幣一百萬元以下罰金
。
轉讓第二級毒品者，處六月以上五年以下有期徒刑，得併科新臺幣七十萬元以下罰金
。
轉讓第三級毒品者，處三年以下有期徒刑，得併科新臺幣三十萬元以下罰金。
轉讓第四級毒品者，處一年以下有期徒刑，得併科新臺幣十萬元以下罰金。
前四項之未遂犯罰之。


司法院資訊處製作；財團法人民間司法改革基金會備份。
